【裁判字號】    97,簡上,126
【裁判日期】    970728
【裁判案由】    妨害名譽
【裁判全文】
臺灣高雄地方法院刑事判決            97年度簡上字第126 號
上  訴  人
即  被  告   丙○○○
上列被告因妨害名譽案件，不服本院高雄簡易庭民國97年1 月3
日96年度簡字第6531號刑事簡易判決（原聲請案號：96年度偵字
第29574 號；併辦案號：96年度偵字第33839 號），提起上訴，
本院管轄第二審之合議庭，判決如下：
    主  文
上訴駁回。
    事實及理由
一、按被告以外之人於審判外之言詞或書面陳述，除法律有規定
    者外，不得作為證據，刑事訴訟法第159 條第1項 定有明文
    。然被告以外之人於審判外之陳述，雖不符前4 條之規定，
    而經當事人於審判程序同意作為證據，法院審酌該言詞或書
    面陳述作成時之情況，認為適當者，亦得為證據。當事人、
    代理人或辯護人於法院調查證據時，知有第159 條第1 項不
    得為證據之情形，而未於言詞辯論終結前聲明異議者，視為
    有前項之同意，刑事訴訟法第159 條之5 亦定有明文。本件
    證人丁○○偵訊（即民國96年10月11日經具結之證述）、證
    人張永正偵訊之證述雖均屬審判外之言詞陳述，惟上訴人即
    被告丙○○○及檢察官於本院準備程序時均對前揭證據之證
    據能力表示無意見，亦未於言詞辯論終結前聲明異議，本院
    審酌上開言詞陳述作成時之情況，核無違法取證或其他瑕疵
    ，認為以之作為證據為適當，上開證據資料，自得作為證據
    。
二、本案經本院審理結果，認第一審以被告丙○○○所為，係犯
    刑法第309 條第1 項之公然侮辱罪，量處拘役10日，並諭知
    如易科罰金，以新臺幣（下同）1000元折算1 日，其認事、
    用法均無違誤，量刑亦屬妥適，應予維持，並引用原審判決
    書（含聲請簡易判決處刑書）記載之事實、證據及理由（如
    附件）。
三、被告上訴意旨否認有何公然侮辱之犯行，辯稱：96年7 月13
    日中午，我有跟「甲○」等人在全國小吃部喝飲料、唱歌，
    因張永正前有跟我借5 萬元未還，當天丁○○以為我去店裡
    要她還錢，便要趕我出去，我們有發生爭執，但我沒有罵丁○○「討客兄」云云，並聲請傳喚當時在場之乙○○（即綽
    號「甲○」之人）為證。經查：
    (一)證人丁○○於偵訊、審理中證稱，全國小吃部是我經營的
    ，96年7 月13日店內有乙○○及其友人、丙○○○及其女兒
    一桌共5 、6 人，還有獨自在店內消費的張永正、一位店內
    打掃的婦人及我。我與丙○○○是打麻將的牌友，打麻將時
    有發生一些口角，丙○○○因之前牌桌上的口角且當天看我
    不順眼，就在店裡面對著大家說我「討客兄」、「愛人幹」
    等語（見本院簡上卷第46頁～第49頁）。本院審酌「討客兄
    」一詞，內寓有對已婚婦女與異性往來關係過於親密、放蕩
    之質疑，含有對婦女聲譽、言行之嚴重貶抑、嘲諷意味，證
    人丁○○應無設詞虛捏遭丙○○○以「討客兄」一詞辱罵之
    情節。兼衡證人張永正偵訊中亦證稱，96年7 月13日中午，
    在丁○○位於鳳林路、仁愛路口「全國小吃部」店內，聽到
    丙○○○罵丁○○「討客兄」，還有一些很難聽的話。當時
    店內約有7 、8 人等語（見偵一卷第7 頁、偵二卷第8 頁）
    ，就被告出言侮辱之內容、現場狀況之陳述與丁○○前揭證
    述均互核一致，堪認告訴人丁○○指訴遭被告辱罵「討客兄
    」一情，應為實在。
    (二)又證人乙○○雖於本院審理中證稱，96年7 月13日當天我
    打電話邀請被告到全國小吃部唱卡拉OK，被告和她女兒到了
    後，一開始在說笑，後來被告跟我說張永正跟她借5 萬元，
    不知道還說了些什麼，之後丁○○就過來說「妳說什麼」、
    「妳說什麼」，並用手指被告的額頭，趕被告出去。被告與
    告訴人吵了約一、二十分鐘，都在店裡吵，至於吵什麼我不
    知道云云（見本院簡上卷第50頁～第52頁）。惟依證人乙○○所述，被告與告訴人當天在店內吵了約一、二十分鐘，其
    卻證稱「吵什麼伊不知道」，顯與常情有違。又在檢察官問
    以「被告與丁○○兩個人講話有無講到討客兄、愛給人幹等
    語」，證人乙○○證稱「都沒有」，則其何以在不知悉被告
    與告訴人互罵內容之情形下，卻堅稱被告與告訴人互罵內容
    並無提及「討客兄」（件本案簡上卷第52頁），誠有可疑，
    其證詞在在可見證人乙○○對當日被告與告訴人互罵之內容
    避重就輕、刻意隱匿。再參以被告私下稱證人乙○○「阿母
    」（台語），經證人乙○○坦承不諱，被告亦稱乙○○係其
    乾媽（分別見本院簡上卷第53頁、第18頁），益徵被告與證
    人乙○○交情深厚，是證人乙○○前揭證述，尚不得遽採。
四、綜上，被告上開辯解，均無可採，其否認犯行而提起本件上
    訴，為無理由，應予駁回。
據上論斷，應依刑事訴訟法第455 條之1 第1 項、第3 項、第36
8 條、第373 條，判決如主文。
本案經檢察官王邦安到庭執行職務。
中    華    民    國    97    年    7     月    28    日
                  刑事第六庭  審判長法  官   曾逸誠
                                    法  官   林柏壽
                                    法  官   王  琁
以上正本證明與原本無異。
不得上訴。
中    華    民    國    97    年    7     月    28    日
                                    書記官   黃國忠


司法院資訊處製作；財團法人民間司法改革基金會備份。
